

Calle Nataniel Aguirre, Av. Ovidio Barbery +591 75034784 sergiolozav@gmail.com <u>LinkedIn: Sergio Loza Villarroel</u>

ACERCA DE MI

Soy desarrollador front-end con experiencia en la creación de aplicaciones web y móviles. He diseñado e implementado de forma exitosa varios proyectos que han generado resultados positivos para las empresas en las que he trabajado. Disfruto trabajar en equipo y mejorar constantemente mis habilidades. Estoy entusiasmado por continuar contribuyendo al éxito de nuevos proyectos y trabajos en el futuro.

EXPERIENCIA

Desarrollador Fullstack en CINAVAR

AGO 2023 - FEB 2024

- Diseñé y desarrollé un sistema de seguridad vial innovador para la inspección de operaciones logísticas en camiones cisternas.
- Desplegué y configuré los servidores necesarios usando proveedores en la nube.
- Optimicé partes críticas del sistema para garantizar una experiencia fluida y agradable.
- Colaboré con inspectores de seguridad vial durante todas las etapas del proyecto.
- Proporcioné soporte técnico y capacitación a los inspectores para asegurar la adopción del sistema

Pasantía de Desarrollador Front-end en SoyYo Digital

MAR 2022 - AGO 2023

- Diseñé una interfaz llamativa para el servicio de tarjetas de presentación digitales.
- Implementé la interfaz para la pasarela de pago, personalización de tarjetas, visualización de estadísticas y otras funciones más.
- Desarrollé el sistema verificando el correcto funcionamiento en diversos dispositivos y resoluciones.
- Administré y modifiqué la página de WordPress de la empresa según las solicitudes del equipo de marketing.

Pasantía de Desarrollador Móvil en Transformación Digital

AGO 2022 - FEB 2023

- Desarrollé una aplicación móvil para permitir a usuarios reservar tickets y horarios de servicios con Flutter.
- Contribuí al equipo de back-end, consiguiendo integrar la aplicación con Facebook y Google para el inicio de sesión por estos medios.
- Implementé un mecanismo de caché local para reducir tiempos de carga y mejorar la experiencia del usuario.

HABILIDADES

- React, Flutter
- HTML, CSS, Tailwind
- ui/ux
- Wordpress
- Inglés avanzado Nivel C2

- Python, C#, Javascript, Dart
- NodeJS, Express, NestJS
- Microsoft SQL y PostgreSQL
- Servidores Linux, Docker
- Automatización de despliegue de aplicaciones (CI)

FORMACIÓN

Ingeniería de Sistema, UPSA, Santa Cruz - 9no Semestre

FEB 2020 - PRESENTE

• Nota media: 87

Escuela Secundaria, Rainier High School, Washington

AGO 2018 - JUN 2019

- Estudiante de intercambio
- GPA: 3.6

LOGROS ACADÉMICOS

Medalla de plata XV Olimpiada de Matemática UPSAMAT, UPSA

SEP 2022